【裁判字號】    98,交聲,1147
【裁判日期】    970527
【裁判案由】    聲明異議
【裁判全文】
臺灣高雄地方法院交通事件裁定    98年度交聲字第1147號
原處分機關  交通部公路總局高雄區監理所
異  議  人  甲○○
上列異議人即受處分人因違反道路交通管理處罰條例案件，對於
交通部公路總局高雄區監理所於民國96年2 月15日所為之裁決處
分（原處分案號：高監營裁字第裁80-BG0000000號）聲明異議，
本院裁定如下：
    主  文
異議駁回。
    理  由
一、按受處分人不服道路交通管理處罰條例第8 條所定主管機關
    所為之處罰者，得於接到裁決書之翌日起20日內，向管轄地
    方法院聲明異議；又交通法庭認聲明異議不合法律上之程式
    ，且其不合法律上之程式無從補正者，應以裁定駁回之，道
    路交通管理處罰條例第87條第1 項、道路交通案件處理辦法
    第18條前段分別定有明文。是受處分人自應依法於上開規定
    期間內向法院聲明異議，倘其逾期始行提出異議者，於法即
    有不合，法院自應裁定駁回，合先敘明。次按，依道路交通
    管理處罰條例第87條規定向管轄法院聲明異議之期間，自裁
    決送達之翌日起算，並得依法扣除在途期間；再處理違反道
    路交通管理事件，有關文書送達之程序，依行政程序法之規
    定，道路交通案件處理辦法第12條、違反道路交通管理事件
    統一裁罰基準及處理細則第5條亦分別定有明文。另按，送
    達應於受送達人之住居所、事務所或營業所為之。於應送達
    處所不獲會晤應受送達人時，得將文書付與有辨別事理能力
    之同居人、受僱人或應送達處所之接收郵件人員，如無法送
    達於應受送達人或其同居人、受僱人或應送達處所之接收郵
    件人員，依行政程序法第74條規定，送達不能依第73條、第
    74 條規定為之者，得將文書寄存送達地之地方自治或警察
    機關，並作送達通知書2份，1份黏貼於應受送達人住居所、
    事務所、營業所或其就業處所門首，另1份交由鄰居轉交或
    置於該送達處所信箱或其他適當位置，以為送達。前項情形
    ，由郵政機關為送達者，得將文書寄存於送達地之郵政機關
    。寄存機關自收受寄存文書之日起，應保存3個月。
二、原處分意旨略以：本件異議人即受處分人甲○○（原名：張
    又芬）於95年7 月10日中午12時38分許，行經一心一路、光
    華二路路口時，轉彎時未依號誌指示左轉，經值勤交通勤務
    警察攔停時，拒絕停車接受稽查而逃逸，經警拍照後逕行掣
    單舉發，原處分機關即交通部公路總局高雄區○○○○○道
    路交通管理處罰條例第40條第1 項第2 款、第63條第1 項第
    1 款、違反道路交通管理事件統一裁罰基準及處理細則第43
    條、第44條及違反道路交通管理事件統一裁罰基準表之規定
    為由，裁處罰鍰新台幣共7,800 元，並分別記違規點數2 點
    。有高雄市政府警察局舉發違反道路交通管理事件通知單（
    高市警交相字第BG0000000 號）、舉發照片、交通部公路總
    局高雄區○○○○○道路交通管理事件裁決書（高監營裁字
    第裁80-BG0000000 號）各1 紙在卷可稽。
三、聲明異議意旨略以：其於收受行政執行通知時，距違規發生
    日已逾2 年6 個月以上，期間並未收受任何裁罰之通知，卻
    竟以最高額度罰金處罰。另攔檢員警既無法使駕駛者停止受
    檢，表示當時行車車速快速，員警是否得確認當時未停車之
    車輛確為異議人所騎乘之機車，尚屬有疑。又處分機關未提
    出錄影監視畫面以證明駕駛人確有行經舉發路段，處分機關
    無證據證明，卻以逕行舉發手段施罰於民，異議人不服，請
    求撤銷原處分。
四、經查：受處分人甲○○於上開時、地之違規行為，經警照相
    後掣單舉發，嗣由原處分機關於96年2 月15日以高監營裁字
    第裁80-BG0000000號違反道路交通管理事件裁決書依道路交
    通管理處罰條例第48條第1 項第2 款、第60條第1 項規定裁
    處異議人罰鍰新台幣7,800 元之處分，並記違規點數2 點，
    且上開裁決書已由郵政機關送達異議人位於高雄市○鎮區○
    ○街62號2 樓之戶籍地，俟因無法依行政程序法第72條、第
    73之規定送達，郵務人員乃於96年2 月27日，將上開裁決書
    寄存在高雄市籬仔內第39 郵局，並依行政程序法第74條第1
    項規定製作通知書等情，有交通部公路總局高雄區監理所送
    達證書1 紙在卷可稽，是以本件裁決書於96年2 月27日業已
    合法送達予異議人之事實，亦堪認定，又異議人戶籍地在高
    雄市，不須加計在途期間，故異議人如欲聲明異議，應於接
    到裁決書之翌日起20日內，即於96年3 月19日以前提出。惟
    異議人遲至98年4 月23日始具狀本院聲明異議，此有異議狀
    上之收文章可稽。是以，異議人聲明異議顯已逾20日之法定
    不變期間，參照前揭法律規定，異議人本件聲明異議於法未
    合，自應由本院裁定駁回。
五、另行政機關依行政程序法而為文書之送達，專依該法律之規
    定，且該法並無準用民事訴訟法或刑事訴訟法關於寄存送達
    自寄存之日起10日生效之規定，是則文書合法寄存送達後，
    當自寄存之日起即時生效，並非於寄存之日起算10日生效，
    或自受送達人實際領取文書之日起生效，附此敘明（臺灣高
    雄高等行政法院94年度訴字第720 號裁定見解同上）。
六、據上論斷，依道路交通案件處理辦法第18條前段，裁定如主
    文。
中    華    民    國    97    年    5     月    27    日
                  交通法庭    法  官  張琬如
以上正本證明與原本無異。
如不服本裁定，應於收受送達後5 日內向本院提出抗告狀。
中    華    民    國    98    年    5     月    27    日
                              書記官  劉甄庭


司法院資訊處製作；財團法人民間司法改革基金會備份。
